臺灣板橋地方法院刑事判決　　　　　　　　　　　　九十三年度簡上字第二六三號
　　上　訴　人　甲○○
　　即　被　告
右列上訴人即被告因妨害名譽案件，不服本院中華民國九十三年四月十四日九十三年
度簡字第七七七號第一審判決（原聲請簡易判決處刑案號：臺灣板橋地方法院檢察署
九十三年度偵字第一四五五號）提起上訴，本院管轄之第二審合議庭判決如左：
    主  文
上訴駁回。
    事  實
一、甲○○因不滿刊登在雅虎奇摩網站乙○○所開闢之〔漫畫〕毒菇修漫畫討論區（
　  網址：ｈｔｔｐ：＼＼ｔｗ．ｂｂｓ．ｙａｈｏｏ．ｃｏｍ＼ｃｇｉ─ｂｉｎ＼
  　ＬｉｓｔＦｒａｍｅ．ｃｇｉ？ｂｏａｒｄ=ｃｏｍｉｃ─ｐｏｉｓｏｎ）上發
    表之文章遭乙○○刪除，且寫信至雅虎奇摩網站之投訴信箱未獲合理回應，竟基
　　於公然侮辱之概括犯意，在其臺北縣永和市○○路二０三巷六弄三號四樓住處內
　　，利用其母親宋臺英租用之中華電信股份有限公司網路撥接帳戶上線（ＩＰ位址
    61.216.12.28），先於民國九十二年十一月三日三時三十二分二十一秒許，以其
    在雅虎奇摩網站申請之ｃｈｉｌｉｇｉｒｌ３５＠ｙａｈｏｏ．ｃｏｍ．ｔｗ帳
    號，在不特定之多數人得以共見共聞之前開〔漫畫〕毒菇修漫畫討論區上刊登如
    附表第一則所示「你這個賤人晚上怎麼睡得著覺啊？？」、「唉～也是敗類是沒
    有羞恥心的」等文字，復於同年月五日五時五十四分三十七秒，以相同帳號，在
    同網站上刊登如附表第二則、第三則及第四則所示「哇！﹗真不愧是白色恐怖的
    真傳人」、「爛貨沒人要」、「只有白痴才會聽著電視說就跟著說」等文字，均
    足以貶抑乙○○之人格及社會評價，而公然侮辱乙○○。
二、案經乙○○訴由台北縣政府警察局報請臺灣板橋地方法院檢察署檢察官偵查後聲
    請簡易判決處刑。
    理  由
一、右揭事實，業據被告甲○○於本院審理中坦承不諱（見本院九十三年六月二十一
    日準備程序筆錄及九十三年七月十三日審判筆錄），核與告訴人指述情節相符，
    並有被告於前開網站上所刊登如附表所示之網路留言網頁五紙、載有毒菇修漫畫
    網址之漫畫目錄網頁十紙、ｃｈｉｌｉｇｉｒｌ３５＠ｙａｈｏｏ．ｃｏｍ
    ．ｔｗ帳號申請人資料、上線資料、ＩＰ位址（61.216.12.28）之租用人資料、
    Ｗｈｏｉｓ網頁資料各乙紙附卷可稽。足認被告自白與事實相符，本件事證明確
    ，被告犯行洵堪認定。
二、核被告甲○○所為，係犯刑法第三百零九條第一項之公然侮辱罪，其先後多次犯
    行，時間緊接，觸犯構成要件相同之罪名，顯係基於概括犯意為之，應依連續犯
    之規定論以一罪，並依法加重其刑；原審依刑事訴訟法第四百四十九條第一項、
    第四百五十四條第二項、刑法第五十六條、第三百零九條第一項、第四十二條第
    二項，罰金罰鍰提高標準條例第一條前段、第二條之規定，判處被告罰金三千元
    ，如易服勞役，以三百元折算一日，其認事用法，均無違誤，量刑亦屬妥適。
三、上訴意旨略以：上訴人發表之文字帶有情緒性字眼，並非有意侮辱他人，且因目
    前仍是學生並無工作，加上身處單親家庭環境拮据，實無資力負擔龐大罰金，另
    為免負犯罪前科紀錄，請求為緩刑之宣告云云。惟查，上訴人透過不特定人或多
    數人得以共見共聞之網路討論區張貼足以貶損他人人格及社會評價之文字致使他
    人受辱，嚴重損害告訴人之名譽，且上訴人自承事發至今尚未與被害人達成和解
    （見本院九十三年六月二十一日準備程序筆錄），亦未向被害人支付一定之賠償
    金額，其犯後態度欠佳；又，刑罰之裁量，本為法院之職權，除有逾越法定刑度
    而為刑之宣告，或恣意濫用刑罰裁量權致量刑結果顯有失出或失入等情形外，要
    難遽指為違法或不當；本件上訴人連續公然侮辱之犯行，原審依法加重其刑後僅
    判處罰金三千元，如易服勞役，以三百元折算一日，罰金三千元部分折算後為新
    臺幣九千元，數額非鉅。綜上所述，難認原審上開宣告之刑以暫不執行為適當，
    尚難宣告緩刑，上訴人指摘原判決不當，非有理由，應予駁回。
據上論斷，應依刑事訴訟法第四百五十五條之一第一項、第三項、第三百六十八條，
判決如主文。
本案經檢察官張云綺到庭執行職務。
中　　　華　　　民　　　國　　　九十三　　　年　　七　　月　　二十七　　日
                                      臺灣板橋地方法院刑事第八庭
                                          審判長法　官  樊 季 康
                                                法  官  葉 靜 芳
                                                法  官  連 育 群
右正本證明與原本無異。
如不服本判決，應於判決送達後十日內，向本院提出上訴狀。
                                                書記官  蘇 宥 維
中　　　華　　　民　　　國　　　九十三　　　年　　七　　月　　二十七　　日
附錄本案論罪科刑法條全文：
中華民國刑法第三百零九條
公然侮辱人者，處拘役或三百元以下罰金。
以強暴犯前項之罪者，處一年以下有期徒刑、拘役或五百元以下罰金。
附表
第一則
┌────────────────────────────────────┐
│這就是作者的爛回應啊　　　　　　　　　　　　　　　　　　　　　　　　　　│
│難怪 這麼爛的漫畫　　　　　　　　　　　　　　　　　　　　　　　　　　　 │
│搞言論白色恐怖 不准別人別人跟你不同意見還說一大堆冠冕堂皇的藉口　　　　 │
│你這個賤人晚上怎睡得著覺啊？？　　　　　　　　　　　　　　　　　　　　　│
│唉～也是敗類是沒有羞恥心的　　　　　　　　　　　　　　　　　　　　　　　│
│你真畫得那麼好 怎麼沒有出版社要幫你出書啊？？？？？　　　　　　　　　　 │
│哈哈哈 活該﹗﹗﹗﹗﹗﹗﹗﹗﹗！！！！！　　　　　　　　　　　　　　　　 │
└────────────────────────────────────┘
第二則
┌────────────────────────────────────┐
│哇﹗﹗真不愧是白色恐怖的真傳人啊　　　　　　　　　　　　　　　　　　　　│
│三不五時就急叨叨的跑上來看有沒有人〝忤逆〞你　　　　　　　　　　　　　　│
│這樣子真是可悲又可笑　　　　　　　　　　　　　　　　　　　　　　　　　　│
│更別說還有再下面鬧出一堆笑話　　　　　　　　　　　　　　　　　　　　　　│
└────────────────────────────────────┘
第三則
┌────────────────────────────────────┐
│自己畫的超爛還拖別人下水？？　　　　　　　　　　　　　　　　　　　　　　│
│別人都出了３，４本書 你呢？　　　　　　　　　　　　　　　　　　　　　　 │
│爛貨沒人要　　　　　　　　　　　　　　　　　　　　　　　　　　　　　　　│
│　　　　　　　　　　　　　　　　　　　　　　　　　　　　　　　　　　　　│
└────────────────────────────────────┘
第四則
┌────────────────────────────────────┐
│噗吃 笑死我了﹗﹗﹗﹗﹗﹗﹗﹗　　　　　　　　　　　　　　　　　　　　　 │
│追溯權？追溯權Ｍｙ ａｓｓ！！﹗﹗　　　　　　　　　　　　　　　　　　　 │
│請你這位叫別人去查法律條文的人自行去查法律條文　　　　　　　　　　　　　│
│法律裡面從來沒有〝法律追溯權〞這個東西　　　　　　　　　　　　　　　　　│
│只有白痴才會聽著電視說就跟著說　　　　　　　　　　　　　　　　　　　　　│
│　　　　　　　　　　　　　　　　　　　　　　　　　　　　　　　　　　　　│
│好啊 要告大家來告　　　　　　　　　　　　　　　　　　　　　　　　　　　 │
│　　　　　　　　　　　　　　　　　　　                                  │
│我第一篇文章跟你的爛回文都還留著　　　　  　　　　　　　　　　　　　　　│
│　　　　　　　　　　　                                                  │
│我只不過說出我的感想 無謾罵跟髒話　　　　　　　　　　　　　　　　　　　 │
│卻被你誣賴說我沒禮貌 這不是毀謗是什麼？？？　　　　　　　　　　　　　　 │
└────────────────────────────────────┘
